【裁判字號】    98,審再易,19
【裁判日期】    981225
【裁判案由】    聲請再審
【裁判全文】
臺灣高雄地方法院民事裁定            98年度審再易字第19號
再審聲請人  甲○○○
再審相對人  乙○○
上列當事人間請求損害賠償事件，再審聲請人對於本院民國98年
9 月18日本院98年度審再易字第8 號民事確定裁定聲請再審，本
院裁定如下：
    主      文
再審之聲請駁回。
再審程序費用由再審聲請人負擔。
    理      由
一、按再審之訴，法院認無再審理由，判決駁回後，不得以同一
    事由，對於原確定判決或駁回再審之訴之確定判決，更行提
    起再審之訴。又再審之訴不合法者，法院應以裁定駁回之，
    而該條項所謂再審之訴不合法，係指再審之訴不合程式，或
    已逾期間，或法律上不應准許者而言，最高法院27年抗字第
    622 號判例意旨參照，上開規定於裁定已經確定者亦準用之
    ，民事訴訟法第498 條之1 、第500 條第1 項、第502 條第
    1 項、第507 條分別定有明文。次按聲請再審，依準用同法
    第501 條第1 項第4 款之規定，應表明再審之理由。所謂表
    明再審理由，係指必須敘明該確定裁定有何合於法定再審事
    由之具體情形而言，否則其聲請即屬不合法，且毋庸命其補
    正，逕行駁回之，有最高法院60年度臺抗字第688 號判例意
    旨及70年度臺聲字第64號裁判意旨可資參照。
二、本件再審意旨略以：本院民國96年10月17日96年度簡上字第
    99號之民事確定判決（下稱系爭確定判決），有足影響判決
    之重要證物漏未斟酌，及本院94年8 月19日93年度小上字第
    21號有關再審原告與訴外人關東市大樓管理委員會間請求給
    付管理費事件之民事判決記載「…。至上訴人若因乙○○未
    點交系爭房屋或黃志宏、蔡政川予以占用，致受有不能使用
    收益該屋且需負擔管理費之不利益，得另循民事訴訟途徑尋
    求救濟，附此敘明。」之確定事實漏未斟酌，及97年度審再
    易字第2 號裁定有法院組織不合法之情形，顯有民事訴訟法
    第496 條第1 項第1 款、第3 款、第13款之再審事由等語，
    並聲明：(一)本院「前程序第一、二審確定判決」、98年度審
    再易字第8 號確定裁定均廢棄。(二)再審被告應自89年1 月26
    日起至92年9 月20日止，按月給付再審原告相當於租金之利
    益新台幣（下同）9,000 元，及按週年利率5%計算之利息。
    (三)再審被告應返還再審原告61,425元，及自92年2 月26日起
    至清償日止，按週年利率5%計算之利息、暨部分假執行宣告
    、及訴訟費用3,220 元、及執行費492 元之範圍。(四)前審及
    再審訴訟費用由再審被告負擔。
三、經查，本件再審聲請狀亦僅泛指本院96年度簡上字第99號民
    事判決，有民事訴訟法第49 6條第1 項第1 款、第13款之再
    審事由，惟就原確定裁定有何法定再審事由之具體情事，均
    未確實敘明，難謂已合法具體表明再審理由。且本院97年度
    審再易字第2 號裁定業經廢棄在案，自非屬得再審之範圍，
    及本件再審聲請人提出之上開再審理由，已於本院98年度審
    再易更(一)字第1 號案件中為主張，並經裁定駁回確定在案，
    則揆諸首揭條文及說明，聲請人亦不得以此同一事由，對於
    前開駁回其聲請之確定裁定，更行聲請再審。綜上，本件再
    審之聲請，自非合法，應予駁回。
四、據上論結，本件再審之聲請為不合法，爰依民事訴訟法第50
    7條、第502條第1項、第95條、第78條，裁定如主文。
中    華    民    國    98    年    12    月    25    日
                  民事第二庭  審判長法  官  柯彩燕
                                    法  官  蘇姿月
                                    法  官  黃悅璇
以上正本係照原本作成。
本裁定不得抗告。
中    華    民    國    98    年    12    月    25    日
                                    書記官  許珍滋


司法院資訊處製作；財團法人民間司法改革基金會備份。
